【裁判字號】    98,審易,1348
【裁判日期】    980710
【裁判案由】    竊盜
【裁判全文】
臺灣高雄地方法院刑事判決            98年度審易字第1348號
公  訴  人  臺灣高雄地方法院檢察署檢察官
被      告  甲○○
                    （現另案於臺灣高雄監獄執行中）
上列被告因竊盜案件，經檢察官提起公訴（98年度偵字第11009
、11777 、11780 、11782 號）及移送併辦（98年度偵字第1597
1 號），被告於本院準備程序為有罪之陳述，經裁定依簡式審判
程序審理，判決如下：
    主  文
甲○○犯附表各所示之罪，各處如附表所示之刑。應執行有期徒
刑貳年拾月；扣案之菸蒂壹截，沒收。
    事  實  及  理  由
一、犯罪事實要旨：
    甲○○前因竊盜案件，經法院判處有期徒刑7 月確定（嗣因
    適用中華民國九十六年罪犯減刑條例經減為有期徒刑3 月又
    15日），於民國95年12月27日入監服刑，於96年7 月16日減
    刑後期滿執行完畢（構成累犯，前案紀錄表所載之縮刑期日
    為96年7 月15日）。詎各基於意圖為自己不法所有之犯意，
    分別於附表所示之「時間」、「地點」，以該附表所示之「
    手法」，竊取該附表所示之「財物」。嗣分別於附表所示之
    「查獲經過」為警查獲。
二、訊據被告甲○○迭於警詢、偵查及本院審理中，坦承附表所
    示之5 次竊盜犯行不諱，核與證人即附表所示被害人、證人
    張榮陣、李浚成於警詢中之陳述，及證人丁○○、戊○○偵
    查中之證述，均大致相符；並有附表編號1 、2 、3 、5 之
    現場勘查報告、照片暨證物採驗紀錄表，附表編號4 之現場
    照片，高雄市政府警察局97年12月29日高市警鑑字第097007
    7066號、98年1 月23日高市警鑑字第0980005463號鑑驗書，
    內政部警政署刑事警察局97年12月31日刑紋字第0970197768
    號、98年2 月16日刑紋字第098001981 號、98年3 月17日刑
    紋字第0980034073號鑑驗書，及「金成昌」、「金冠」銀樓
    原料金買賣登記簿各1 份在卷足憑，堪信被告之自白合於事
    實，可堪採信，本案事證明確，被告各該竊盜犯行均堪認定
    。
三、論罪
(一)按紗門除足以防止蚊蠅進入外，亦兼有防止宵小入侵之防閑
    作用，應屬安全設備無訛；又窗戶係供通風之安全設備，並
    非供人爬進爬出之用，攀爬窗戶行竊，自係構成刑法第321
    條第1 項第2 款之踰越安全設備竊盜罪（最高法院70年度臺
    上字第3809號判決意旨參照）。另刑法第321 條第1 項第3
    款之攜帶兇器竊盜罪，係以行為人攜帶兇器竊盜為其加重條
    件，此所謂兇器，其種類並無限制，凡客觀上足對人之生命
    、身體、安全構成威脅，具有危險性之兇器均屬之，且祇須
    行竊時攜帶此種具有危險性之兇器為已足，並不以攜帶之初
    有行兇之意圖為必要（最高法院79年臺上字第5253號判例意
    旨參照），均合先敘明。
(二)核被告關於附表編號1 所為，乃係涉犯刑法第321 條第1 項
    第3 款、第2 款之攜帶兇器毀壞安全設備竊盜罪，檢察官誤
    認「下午2 時」係屬夜間，及在認明「被告有毀壞安全設備
    」之事實下，復疏未援引刑法第321 條第1 項第2 款之加重
    條件，因認被告此部分所為係犯刑法第321 條第1 項第3 款
    、第1 款之攜帶兇器於夜間侵入住宅竊盜罪，尚有未合，惟
    被告所犯均屬刑法第321 條第1 項之加重竊盜罪，論罪科刑
    之法條本係相同，不生變更起訴法條之問題（下同，最高法
    院95年度臺上字第472 號判決意旨參照）。
(三)核被告關於附表編號2 所為，乃係涉犯刑法第321 條第1 項
    第2 款、第1 款之毀越牆垣及安全設備於夜間侵入住宅竊盜
    罪，檢察官誤認被告此部分所為僅係犯刑法第321 條第1 項
    第1 款之於夜間侵入住宅竊盜罪，而在認明「被告有攀爬牆
    垣及毀壞安全設備」等事實下，疏未援引刑法第321 條第1
    項第2 款之加重條件，亦有未合。
(四)核被告關於附表編號3 所為，乃係涉犯刑法第321 條第1 項
    第3 款、第2 款之攜帶兇器毀壞門扇竊盜罪，檢察官誤認被
    告此部分所為僅係涉犯刑法第320 條第1 項之（普通）竊盜
    罪，尚有未合，惟二者之基本社會事實同一，本院自得變更
    起訴法條予以審理。
(五)核被告關於附表編號4 所為，乃係涉犯刑法第321 條第1 項
    第2 款之踰越安全設備竊盜罪，檢察官認被告此部分所為係
    犯刑法第321 條第1 項第3 款之攜帶兇器竊盜罪，亦有疏誤
    。
(六)核被告關於附表編號5 所為，乃係涉犯刑法第321 條第1 項
    第3 款、第2 款之攜帶兇器毀壞門扇竊盜罪，檢察官誤認該
    處係屬被害人戊○○之住宅，及在認明「被告有毀壞門扇」
    之事實下，疏未援引刑法第321 條第1 項第2 款之加重條件
    ，因認被告此部分所為係犯刑法第321 條第1 項第3 款、第
    1 款之攜帶兇器於夜間侵入住宅竊盜罪，顯有疏誤。
(七)被告前經犯罪事實要旨欄所示徒刑之宣告及執行完畢，有臺
    灣高等法院被告前案紀錄表1 份在卷可稽，被告竟再犯附表
    所示之有期徒刑以上各罪，均應論以累犯，並加重其刑。被
    告於警方發覺其涉及附表編號4 所示該次竊盜犯行前，主動
    向警供承該次竊盜犯行係其所為，業據高雄市政府警察局楠
    梓分局刑事案件移送書載記明確，並有被告98年3 月27日警
    詢筆錄1 份在卷可按，是以被告就該次竊盜犯行，乃係對於
    未經發覺之罪自首並願接受裁判，應依刑法第62條前段規定
    ，減輕其刑，又被告該次犯行同具刑之加重及減輕事由，應
    予先加後減。
(八)被告所犯附表所示5 罪，犯意各別，應予分論併罰。
四、本院審酌被告一再行竊他人財物，甚且以攜帶兇器、於夜間
    侵入住宅等手法犯之，所為非僅害及他人財產權益，對於他
    人生命、身體之安全，以及居住之安寧，亦已構成嚴重之威
    脅，而誠屬不該。惟念被告犯後尚知全然坦承犯行，非無悔
    意，兼衡各該被害人所蒙受損害之程度，及被告之犯罪目的
    、生活狀況、智識程度等一切情狀，爰分別量處如附表各所
    示之刑，並為被告定應執行之刑。
五、員警在附表編號2 現場所查扣之菸蒂1 截（卷附高雄市政府
    警察局楠梓分局97年12月檔案編號第00000000號刑事案件採
    驗紀錄表參照），為被告所有供犯該次竊盜犯行所用之物，
    應依刑法第38條第1 項第2 款、第3 項，於該罪項下宣告沒
    收。至附表「手法」欄所示之其餘作案工具，雖同屬被告所
    有，惟均經被告丟棄而已告滅失，業據被告於本院準備程序
    中陳述明確，本院自均無由為沒收之諭知。
據上論結，依刑事訴訟法第273 條之1 第1 項、第299 條第1 項
前段、第300 條、第310 條之2 、第454 條第1 項，刑法第321
條第1 項第3 款、第2 款、第1 款、第47條第1 項、第62條前段
、第51條第5 款、第38條第1 項第2 款、第3 項，判決如主文。
本案經檢察官乙○○到庭執行職務。
中    華    民    國    98    年    7     月    10    日
                  刑事第十庭  法  官  莊珮吟
以上正本證明與原本無異。
如不服本判決應於收受本判決後10日內向本院提出上訴書狀，並
應敘述具體理由，如未敘述上訴理由者，應於上訴期間屆滿後20
日內補提理由書狀於本院（均須按他造當事人之人數附繕本）「
切勿逕送上級法院」。
中    華    民    國    98    年    7     月    10    日
                              書記官  黃勤涵
┌─────────────────────────────────────────────────────┐
│附表：                                                                                                    │
├─┬───┬────┬───────────┬──────┬─┬──────────┬──────────┤
│編│時  間│地   點 │手                  法│財        物│被│查    獲    經    過│罪  名  及  刑  度  │
│號│(民國)│        │                      │            │害│                    │                    │
│  │      │        │                      │            │人│                    │                    │
├─┼───┼────┼───────────┼──────┼─┼──────────┼──────────┤
│1 │97年11│高雄市楠│以甲○○所有，在客觀上│分裝在2 只撲│黃│嗣因員警比對本案現場│攜帶兇器毀壞安全設備│
│  │月20日│梓區高楠│足對人之生命、身體、安│滿內，合計約│揮│及附表編號2 現場遺留│竊盜，累犯，處有期徒│
│  │14時許│公路1761│全構成威脅，具有危險性│新臺幣（下同│烈│菸蒂，發現煙蒂上採得│刑拾壹月。          │
│  │      │巷21號之│而可供兇器使用之螺絲起│）1,000 元之│  │之DNA 型別相同，始查│                    │
│  │      │住宅    │子、鉗子各1 支撬壞前開│現金        │  │悉本案係甲○○所為（│                    │
│  │      │        │住處係屬安全設備之紗門│            │  │偵卷案號：11009）   │                    │
│  │      │        │，進而拉開門鎖後，擅自│            │  │                    │                    │
│  │      │        │入內行竊              │            │  │                    │                    │
├─┼───┼────┼───────────┼──────┼─┼──────────┼──────────┤
│2 │97年12│高雄市楠│先翻越前開住處後院之外│撲滿內約200 │陳│嗣警方據報後，當場扣│毀越牆垣及安全設備於│
│  │月2 日│梓區高楠│牆，繼而以自己所有之已│元之現金、NO│宥│得甲○○遺留在前開紗│夜間侵入住宅竊盜，累│
│  │凌晨2 │公路1761│點燃香菸1 根，將係屬安│KIA廠牌手機1│嬋│門附近之前開香菸燃剩│犯，處有期徒刑壹年；│
│  │時許之│巷10號之│全設備之紗門燒熔出可供│支，及丙○○│  │菸蒂1 截，並經將採自│扣案之菸蒂壹截，沒收│
│  │日出前│住宅    │手指穿過之洞孔，進再將│之皮包1 只（│  │前開撲滿之指紋送請比│。                  │
│  │夜間  │        │手指伸入拉開門鎖後，擅│內有證件）  │  │對結果，核與甲○○檔│                    │
│  │      │        │自入內行竊            │            │  │存左中指指紋相符，始│                    │
│  │      │        │                      │            │  │查悉本案係甲○○所為│                    │
│  │      │        │                      │            │  │（偵卷案號：11782 ）│                    │
├─┼───┼────┼───────────┼──────┼─┼──────────┼──────────┤
│3 │97年12│高雄市楠│以甲○○所有，在客觀上│電腦主機、LG│陳│嗣因警將採自前開後門│攜帶兇器毀壞門扇竊盜│
│  │月30日│梓區高楠│足對人之生命、身體、安│牌DVD 光碟機│昭│壓克力板之指紋送請比│，累犯，處有期徒刑捌│
│  │凌晨3 │公路1666│全構成威脅，具有危險性│各1 臺      │良│對結果，核與甲○○檔│月。                │
│  │時許  │之1 號「│而可供兇器使用之螺絲起│            │  │存右食指指紋相符，始│                    │
│  │      │友瓏企業│子1 支撬壞前開辦公室之│            │  │查悉本案係甲○○所為│                    │
│  │      │社」辦公│後門壓克力門板部分，進│            │  │（偵卷案號：11780） │                    │
│  │      │室      │而拉開門栓後，擅自入內│            │  │                    │                    │
│  │      │        │行竊                  │            │  │                    │                    │
├─┼───┼────┼───────────┼──────┼─┼──────────┼──────────┤
│4 │98年1 │高雄縣橋│徒手自相鄰之未上鎖空屋│白金項鍊1 條│戴│嗣甲○○於員警發覺本│踰越安全設備竊盜，累│
│  │月29日│頭鄉橋頭│，翻閱係屬安全設備之前│及金戒指1 枚│證│案係其所為前，主動於│犯，處有期徒刑肆月。│
│  │凌晨1 │路68號之│開房屋3 樓窗戶，擅自侵│            │家│98年3 月27日警詢中坦│                    │
│  │時許  │無人居住│入內行竊              │            │  │言涉及本案犯行，且供│                    │
│  │      │房屋    │                      │            │  │明部分金飾已分別於98│                    │
│  │      │        │                      │            │  │年1 月29日變賣予經營│                    │
│  │      │        │                      │            │  │「金成昌」銀樓之張榮│                    │
│  │      │        │                      │            │  │陣、「金冠」銀樓之李│                    │
│  │      │        │                      │            │  │浚成，自首並接受裁判│                    │
│  │      │        │                      │            │  │（偵卷案號：11777） │                    │
├─┼───┼────┼───────────┼──────┼─┼──────────┼──────────┤
│5 │98年2 │高雄縣橋│以甲○○所有，在客觀上│金項鍊1 條、│蘇│嗣員警於98年3 月17日│攜帶兇器毀壞門扇竊盜│
│  │月15日│頭鄉橋頭│足對人之生命、身體、安│金戒指2 枚  │芳│比對遺留在現場之指紋│，累犯，處有期徒刑捌│
│  │凌晨1 │路林厝巷│全構成威脅，具有危險性│            │全│，核與甲○○檔存右拇│月。                │
│  │時許（│12號之平│而可供兇器使用之螺絲起│            │  │指指紋相符，始查悉本│                    │
│  │起訴書│日無人居│子、鉗子各1 支撬壞前開│            │  │案係甲○○所為（偵卷│                    │
│  │誤為97│住房屋  │房屋之後門，擅自入內行│            │  │案號：11777 ，併辦案│                    │
│  │年12月│        │竊                    │            │  │號：15971）         │                    │
│  │3 日）│        │                      │            │  │                    │                    │
└─┴───┴────┴───────────┴──────┴─┴──────────┴──────────┘
◎附錄本判決論罪之法條：
《刑法第321 條第1 項第1 、2 、3 款》
犯竊盜罪而有左列情形之一者，處6 月以上、5 年以下有期徒刑
：
一、於夜間侵入住宅或有人居住之建築物、船艦或隱匿其內而犯
    之者。
二、毀越門扇、牆垣或其他安全設備而犯之者。
三、攜帶兇器而犯之者。


司法院資訊處製作；財團法人民間司法改革基金會備份。
